HABILIDADES PROFESIONALES

Manejo de Cambio
Estrategia de Redes Sociales
Marketing
Gestión de Proyectos
Negociación Estratégica
Excel Avanzado
Design Thinking
Inteligencia de Negocios
Sistemas Dinámicos

HABILIDADES PERSONALES

Líder Con visión sistemática Colaborador Flexible y adaptable Comunicación efectiva Capacidad de escucha

RECONOCIMIENTOS

STUDENT LEADERSHIP AWARD Greystone College | Oct, 2017

LEADERSHIP & PEOPLE MANAGEMENT AWARD

Universidad Panamericana de Guadalajara | 2012

CONTACTO

C: 3335087819 E: ecch9210@gmail.com

SOCIAL

LinkedIn: www.linkedin.com/in/edelcastillo

ENRIQUE DEL CASTILLO

INNOVACIÓN Y ESTRATEGIA DE NEGOCIOS

CEL: 3335087819/ECCH9210@GMAIL.COM WWW.LINKEDIN.COM/IN/EDELCASTILLO

PERFIL

Profesional administrativo con más de 6 años de experiencia, Actualmente me dedico a analizar áreas de oportunidad en las empresas, implementar proyectos de creación de páginas web y posicionamiento de marca. Miembro de la red de mentores y asesores empresariales del Tecnológico de Monterrey.

EXPERIENCIA LABORAL

RED DE MENTORES Y ASESORES DEL TEC DE MONTERREY

Tecnológico de Monterrey | Abril 2019 - Actualidad | Guadalajara, México

*Proyecto sin fines de lucro

Mentor de Startups en tecnología e innovación. Especializado en desarrollo y estrategia de negocios.

- Actuales colaboraciones con:
 - Romero Arte Mexicano (Arte Huichol)
 - Scintia(Biotecnología)

INNOVACIÓN Y ESTRATEGIA DE NEGOCIOS

URREA: Tecnología para Vivir el Agua | Enero 2020 - Sept 2020 | Guadalajara, México

- Mapeo del proceso de acercamiento al cliente
- Proceso de entrenamiento por insignias,
- Guía de buenas prácticas del servicio a cliente y servicio post-venta.
- Diagnóstico de Necesidades para las áreas de ventas, servicio a cliente y desarrollo organizacional.

CONSULTOR DE RECLUTAMIENTO Y SELECCIÓN

Randstad Canada (Agencia Int. de RH) | April 2018 - Sept 2018 | Vancouver, Canadá

- Negociaciones con candidatos y clientes, con hasta 30 contrataciones por mes.
- Análisis de causa raíz de la rotación de personal, disminuyendo hasta 40% las renuncias y abandono de trabajo.
- Búsqueda, evaluación y análisis de hasta 40 potenciales candidatos potenciales por semana.

ASESOR DE SERVICIO AL CLIENTE

Merkafon de México S.A. de C.V. | Feb 2017 - Sept 2017) | Guadalajara, México

- Ventas a clientes en servicios de telefonía, internet y TV.
- Comunicación y adaptación continua del idioma inglés según las necesidades del cliente.
- Retención del cliente por medio de técnicas de negociación y convencimiento.
- Responsable de implementar el Net Promoter Score (NPS) cuidando a los empleados y a los clientes

EDUCACIÓN

MASTER IN BUSINESS MANAGEMENT (MAESTRÍA EN ADMINISTRACIÓN)

Tecnológico de Monterrey | Sept 2019 - Sept 2020 | Guadalajara, México

ADMINISTRACIÓN Y RECURSOS HUMANOS

Universidad Panamericana de Guadalajara | 2012 - 2017 | Guadalajara, México

BUSINESS COMMUNICATION CERTIFICATE

Greystone College | 2017 - 2018 | Vancouver, Canadá